【裁判字號】    95,訴,744
【裁判日期】    950720
【裁判案由】    偽造有價證券等
【裁判全文】
臺灣臺南地方法院刑事判決               95年度訴字第744號
公  訴  人  臺灣臺南地方法院檢察署檢察官
被      告  甲○○
指定辯護人  林永發律師
上列被告因偽造有價證券等案件，經檢察官提起公訴（九十五年
度營偵字第六九一號），本院判決如下：
    主  文
甲○○意圖供行使之用，而偽造有價證券，處有期徒刑貳年。緩
刑伍年。
    事  實
一、甲○○因積欠信用卡及現金卡債務致經濟拮据，竟意圖為自
    己不法之所有，趁其擔任位在台南縣新營市○○路七號「國
    泰人壽大樓」管理員職務之便，於民國九十五年二月二十日
    十一時許，進入該大樓七樓之辦公室內，竊取丙○○所有，
    因業務需要而放置在該辦公室之許明靖抽屜內之付款人為第
    一銀行新營分行、支票號碼VB0000000號、發票人為丙○○
    （已蓋好丙○○印章）、帳號為034993號之發票日及金額欄
    均空白之支票一紙，並意圖供行使之用，在前開支票之發票
    日欄填載發票日期「95年2月21日」，及在金額欄填載「捌
    萬元整」、「80000 」而偽造前開支票後離去。旋於同年二
    月二十三日將前開支票存入其不知情之胞兄李育任所申設之
    日盛國際商業銀行新營分行00000000000000號帳戶內而行使
    之。嗣於同年二月二十四日十時三十分許，因第一銀行通知
    丙○○有支票到期，丙○○始知悉上情而報警循線查獲。
二、案經台南縣警察局新營分局報請臺灣臺南地方法院檢察署檢
    察官偵查起訴。
    理  由
一、上揭事實，業據被告甲○○於偵、審中均坦承不諱，核與證
    人即被害人丙○○、許明靖於警詢時所證述之情節相符，並
    有上開支票影本、日盛國際商業銀行新營分行存摺影本、代
    收票據明細表各一紙在卷足按。被告之自白與事實相符，本
    件事證明確，被告犯行堪予認定。
二、核被告所為，係犯刑法第三百二十條第一項之竊盜罪、刑法
    第二百零一條第一項之偽造有價證券罪。被告行使偽造有價
    證券之低度行為，為偽造有價證券之高度行為所吸收，不另
    論罪。
        被告行為後，刑法於九十五年七月一日修正施行，修正
    後之刑法刪除第五十五條關於牽連犯之規定。本件被告所犯
    上開兩罪間有方法結果之牽連犯關係，依修正前即行為時之
    規定，應從一重之偽造有價證券罪處斷；依修正後之刑法既
    已刪除牽連犯之規定，則所犯上述各罪應依數罪併罰之規定
    分論併罰。比較新舊法之規定，修正後之規定並非較有利於
    被告，依修正後刑法第二條第一項前段之規定，應適用行為
    時之法律，即適用修正前刑法第五十五條牽連犯之規定，從
    一重之偽造有價證券罪處斷。
        再被告與被害人為同事關係，因積欠信用卡及現金卡債
    務經濟拮据，一時情急思慮欠周，致為本件犯行，且所偽造
    之金額尚非甚高，事後即向被害人道歉，被害人亦表示不予
    追究，情輕法重，其犯罪之情狀可憫恕，本院認科以最低刑
    度仍嫌過重，爰依修正後刑法第五十九條（修正後刑法第五
    十九條規定為法院就刑之裁量及酌減審認標準見解之明文化
    ，非屬法律之變更，並無用刑法第二條比較新舊法問題，逕
    行適用裁判時之新法）規定減輕其刑。
        爰審酌被告並無前科紀錄品行尚佳、與被害人為同事關
    係，因積欠卡債經濟拮据，一時情急致為本件犯行，且所偽
    造支票之金額尚非甚高，及其犯罪之手段與犯後坦承犯行態
    度良好，並向被害人道歉，被害人亦表示不予追究等一切情
    狀，量處如主文所示之刑示懲。
        又被告前未曾受有期徒刑以上刑之宣告，有台灣台南地
    方法院檢察署刑案資料查註紀錄表及台灣高等法院被告全國
    前案紀錄表各一紙在卷可按，其犯罪後已知悔悟，本院認其
    經此科刑教訓後，當益知警惕，信無再犯之虞，因認其所受
    宣告之刑，以暫不執行為適當，爰併予宣告緩刑五年，以勵
    來茲，而啟自新。另按緩刑之規定本屬刑罰之執行事項，但
    兼具使刑之宣告失其效力之法律效果，其規定修正相當於科
    刑規範之變更，應比較新舊法。本件被告行為後，刑法於九
    十五年七月一日修正施行，其中關於得宣告緩刑之範圍、附
    條件之緩刑、緩刑之效力均已修正。其修正之範圍既遍及得
    宣告緩刑之範圍、附條件（負擔）、緩刑之效力等事項，顯
    無法逕以單一抽象條文比較，而應就新舊法緩刑之規定適用
    於具體案件時為整體之比較其有利、不利。本件被告前開犯
    行，不論依新舊法均得宣告緩刑，但依新法規定其緩刑得附
    條件，比較新舊法結果，新法並未對被告較有利，應依修正
    後刑法第二條第一項前段之規定，適用裁判時即修正前之刑
    法第七十四條第一款之規定為緩刑之宣告。
三、據上論斷，應依刑事訴訟法第二百九十九條第一項前段，修
    正後刑法第二條第一項前段、刑法第三百二十條第一項、第
    二百零一條第一項、修正前刑法第五十五條、修正後刑法第
    五十九條、修正前刑法第七十四條第一款，刑法施行法第一
    條之一第一項、第二項，判決如主文。
本件經檢察官乙○○到庭執行職務。
中    華    民    國    95    年    7     月    20    日
              刑事第二庭審判長法  官  鄭  文  祺
                              法  官  林  中  如
                              法  官  陳  賢  德
以上正本證明與原本無異。
如不服本判決，應於收受送達後10日內向本院提出上訴書狀（應
附繕本）。
                              書記官  楊  宗  哲
中    華    民    國    95    年    7     月    21    日
附錄所犯法條：
刑法第201條
  意圖供行使之用，而偽造、變造公債票、公司股票或其他有價
  證券者，處3年以上10年以下有期徒刑，得併科3千元以下罰金
  。
  行使偽造、變造之公債票、公司股票或其他有價證券，或意圖
  供行使之用，而收集或交付於人者，處1年以上7年以下有期徒
  刑，得併科3千元以下罰金。
刑法第320條
  意圖為自己或第三人不法之所有，而竊取他人之動產者，為竊
  盜罪，處5年以下有期徒刑、拘役或500元以下罰金。
  意圖為自己或第三人不法之利益，而竊佔他人之不動產者，依
  前項之規定處斷。
  前二項之未遂犯罰之。


司法院資訊處製作；財團法人民間司法改革基金會備份。
